【裁判字號】    94,易,2233
【裁判日期】    950127
【裁判案由】    違反保護令
【裁判全文】
臺灣臺北地方法院刑事判決              94年度易字第2233號
公  訴  人  臺灣臺北地方法院檢察署檢察官
被      告  乙○○
上列被告因違反保護令案件，經檢察官提起公訴（94年度調偵字
第553號），嗣於本院準備程序進行中，被告先就被訴事實為有
罪之陳述，經裁定進行簡式審判程序，判決如下：
    主  文
乙○○違反保護令，處有期徒刑肆月，如易科罰金，以參佰元折
算壹日，緩刑參年。
    事  實
一、乙○○與甲○為夫妻關係，二人具有家庭暴力防治法第3條
    第1款所定之家庭成員關係，乙○○前因毆打甲○，經甲○
    向本院聲請核發保護令，本院業於民國94年7月1日依家庭暴
    力防治法第15條規定核發94年度暫家護字第275號暫時保護
    令，命令乙○○不得對甲○實施身體或精神上不法侵害之行
    為，亦不得直接或間接對於甲○為騷擾行為，而禁止乙○○
    實施家庭暴力行為，乙○○於94年7月6日知悉上開保護令內
    容後，仍於上開暫時保護令有效期間內之94年8月18日晚間
    10時許，在二人共同居住之臺北市○○區○○路486巷59弄4
    號3樓住處內，因細故與甲○發生爭執，隨即徒手拉扯甲○
    之頭髮，並徒手捶打其頭部，以腳踢踹其腰部，致甲○受有
    前額、臉部、頸部、左軀幹、右膝、左前臂多處瘀紅腫之傷
    害（傷害部分業因甲○於偵查中撤回告訴而另經檢察官為不
    起訴處分確定），而為違反上開保護令之行為。
二、案經甲○訴由臺北市政府警察局萬華分局報告臺灣臺北地方
    法院檢察署檢察官偵查起訴，嗣於本院準備程序進行中，被
    告先就被訴事實為有罪之陳述，經裁定進行簡式審判程序。
    理  由
一、證據能力之判斷：
    (一)查本件被告乙○○所為之自白，並無出於強暴、脅迫、利
      誘、詐欺、疲勞訊問、違法羈押或其他不正之方法，亦非
      違反法定障礙事由經過期間不得訊問或告知義務之規定而
      為，依刑事訴訟法第156條第1項、第158條之2規定，應認
      其有證據能力。
    (二)證人甲○於審判外之陳述，依刑事訴訟法第273條之2規定
      排除同法第159條第1項傳聞排除法則之適用，自有證據能
      力。
    (三)再查，本件資以認定被告犯罪事實之非供述證據（詳見後
      述），均無違反法定程序而取得之情形，依刑事訴訟法第
      158條之4反面規定，自有證據能力。
二、上揭犯罪事實，業據被告於本院訊問時坦承不諱，核與證人
    即告訴人甲○證述內容相符，此外，並有卷附本院94年度暫
    家護字第275號暫時保護令、臺北市政府警察局萬華分局保
    護令執行紀錄表、家庭暴力事件驗傷診斷書、甲○受傷情形
    照片4幀等在卷可稽，堪信被告自白與事實相符，綜上所述
    ，本件事證明確，被告犯行堪以認定，應依法論科。
三、核被告所為，係犯家庭暴力防治法第50條第1款違反保護令
    罪；爰審酌被告與被害人之關係、犯罪之目的、動機、犯罪
    時所受之刺激、犯罪手段、所生危害、嗣後坦承犯行、犯後
    態度尚佳等一切情狀，量處如主文所示之刑，並諭知易科罰
    金之折算標準，查被告前未曾受有期徒刑以上刑之宣告（前
    因偽造文書案件經臺灣士林地方法院91年度訴字第221號判
    處有期徒刑3月、緩刑2年，於93年9月4日因緩刑期滿緩刑之
    宣告未經撤銷而刑之宣告失其效力），有卷附臺灣高等法院
    被告前案紀錄表可按，且告訴人甲○亦表達願意再給被告一
    次機會之意（見本院95年1月19日簡式審判筆錄），是被告
    經此起訴審判，當知所警惕，信無再犯之虞，且本院認緩刑
    宣告更足以確保被告不致再度對其配偶即告訴人施以家庭暴
    力，認所宣告之刑以暫不執行為適當，並諭知緩刑3年，以
    啟自新。
據上論斷，應依刑事訴訟法第273條之1第1項、第299條第1項前
段，家庭暴力防治法第50條第1款，刑法第11條前段、第41條第
1項前段、第74條第1款，罰金罰鍰提高標準條例第2條，判決如
主文。
本案經檢察官於知慶到庭執行職務
中    華    民    國    95    年    1     月    27    日
                  刑事第十二庭  法  官  張永宏
以上正本證明與原本無異。
如不服本判決，應於判決送達後10日內，向本院提出上訴狀。
                                書記官  楊灥
中    華    民    國    95    年    1    月     27    日
附錄本件論罪科刑法條全文
家庭暴力防治法第50條
違反法院依第 13 條、第 15 條所為之下列裁定者，為本法所稱
之違反保護令罪，處3年以下有期徒刑、拘役或科或併科新台幣
10萬元以下罰金︰
一  禁止實施家庭暴力行為。
二  禁止直接或間接騷擾、接觸、通話或其他連絡行為。
三  命遷出住居所。
四  遠離住居所、工作場所、學校或其他特定場所。
五  命完成加害人處遇計畫：戒癮治療、精神治療、心理輔導或
    其他治療、輔導。


司法院資訊處製作；財團法人民間司法改革基金會備份。
